臺灣高等法院刑事判決
109年度上訴字第2956號
上  訴  人  
即  被  告  黃武雄




            吳宇綸



上列上訴人即被告等因詐欺等案件，不服臺灣新北地方法院108
年度金訴字第97號，中華民國109年6月18日第一審判決（起訴案
號：臺灣新北地方檢察署107年度偵字第13801號），提起上訴，
本院判決如下：
    主  文
原判決撤銷。
黃武雄犯如附表一編號一至三所示之罪，各處如附表一編號一至
三所示之刑及沒收。應執行有期徒刑貳年伍月。
吳宇綸犯如附表一編號一至三所示之罪，各處如附表一編號一至
三所示之刑及沒收。應執行有期徒刑貳年。緩刑伍年，並應以如
附表三所示方式向夏智瑩給付如附表三所示數額之損害賠償。
    犯罪事實
一、黃武雄、吳宇綸均明知姓名不詳、暱稱「黃飛鴻」、「人力
    派遣」等成年人所組成之詐欺集團，係3人以上，以向被害
    人實施詐術、獲取財物為犯罪手段，具有持續性及牟利性之
    有結構性組織，其等為輕鬆賺取報酬，基於參與犯罪組織之
    犯意，於民國107年4月23日前某時，分別加入該詐欺集團（
    按：黃武雄所涉參與犯罪組織部分，本院不另為免訴之諭知
    ，詳見下述），黃武雄擔任收取被害人遭詐欺所交付之財物
    、金融卡之工作（俗稱「車手」），吳宇綸則擔任收取車手
    所交付之財物、金融卡之工作（俗稱「收水」）。黃武雄、
    吳宇綸即與「黃飛鴻」、「人力派遣」及渠等所屬詐欺集團
    成員共同意圖為自己不法之所有，基於三人以上共同詐欺取
    財、非法由自動付款設備取財之犯意聯絡，分別為下列犯行
    ：
  ㈠該詐欺集團某不詳成員於107年4月23日上午9時起，先後冒用
    中華電信股份有限公司（下稱中華電信公司）職員、警員、
    檢察官名義與田岫雲聯繫，佯稱其涉及刑事案件，須交付金
    融機構帳戶資料供調查云云，致田岫雲陷於錯誤，依指示將
    其所有中國信託商業銀行帳號000000000000號、富邦商業銀
    行帳號000000000000號、中國招商銀行帳號00000000000000
    000號、香港匯豐銀行帳號000000000000號之金融卡置入公
    文袋，於同日上午11時50分許放置於新北市林口區忠孝三路
    與三民路口某變電箱旁，並於電話中告知詐欺集團成員上開
    金融卡之密碼。黃武雄遂依「黃飛鴻」指示到場拿取上開金
    融卡後，旋前往新北市新莊區富國路附近之自動櫃員機，以
    上開中國信託商業銀行、香港匯豐銀行及中國招商銀行金融
    卡分別提領新臺幣（下同）12萬元、港幣3萬4,802.75元（
    約15萬元）及人民幣8,602.54元（約4萬元，起訴書誤載為
    人民幣4301.27元），而以此不正方法，由上開自動付款設
    備領得上開各該帳戶內之金錢。嗣於同日下午2時30分許，
    黃武雄將上開款項其中3萬5,000元自行留存以作為報酬後，
    所餘款項及上開金融卡則均放置於新北市○○區○○街000號2樓
    之家樂福（下稱五華街家樂福）賣場74號置物櫃內。其後吳
    宇綸即於同日下午4時36分許，依「人力派遣」指示前往上
    址置物櫃拿取上開款項與金融卡後，轉交給詐欺集團某不詳
    成員。
  ㈡該詐欺集團某不詳成員於107年4月23日中午12時起，先後冒
    用中華電信公司職員、警員、檢察官名義與夏智瑩聯繫，佯
    稱其涉及刑事案件，須交付金融機構帳戶資料、貴重財物供
    調查云云，致夏智瑩陷於錯誤，依指示將其所有金飾（含1
    兩金條11個、5兩金條6個、2錢戒指27個、5錢手鐲4個、3錢
    項鍊1條、3錢耳環4副）及中華郵政帳戶、日盛銀行帳戶、
    華南銀行帳戶、元大銀行帳戶之金融卡共4張置於信封內，
    於同日下午6時許放置於新北市○○區○○路000號全家便利商店
    側門之置物籃內。黃武雄遂依「黃飛鴻」指示到場拿取上開
    金飾、金融卡後，再分別為下列行為：
  ⒈黃武雄依「黃飛鴻」指示，前往臺北市延平北路某銀樓變賣
    上開部分金飾取得65萬6,052元後，於同日晚間8時許，依「
    黃飛鴻」之指示前往新北市○○區○○路0段之「康是美」（下
    稱三和路康是美），吳宇綸則依「人力派遣」之指示，於上
    開時間在上址向黃武雄收取上開款項，並轉交詐欺集團某不
    詳成員。
  ⒉黃武雄又依「黃飛鴻」指示，前往新北市蘆洲區某處銀樓變
    賣上開部分金飾取得89萬6,518元後，於同日晚間9時30分許
    ，依「黃飛鴻」指示前往三和路康是美，吳宇綸則依「人力
    派遣」指示，於上開時間在上址向黃武雄收取上開款項，並
    轉交詐欺集團某不詳成員。
  ⒊黃武雄另依「黃飛鴻」指示，於同日晚間10時40分許持上開
    金融卡4張前往新北市○○區○○路0段麥當勞（下稱三和路麥當
    勞），吳宇綸則依「人力派遣」指示，於上開時間到上址向
    黃武雄收取上開金融卡4張，並轉交詐欺集團某不詳成員。
  ⒋黃武雄再依「黃飛鴻」指示，於翌日（24日）上午某時許，
    前往新北市三重區重新路某銀樓變賣上開剩餘金飾取得60萬
    5,925元後，於同日上午11時30分許，前往五華街家樂福賣
    場，將上開款項放置於該賣場89號置物櫃內，嗣該款項即由
    詐欺集團某不詳成員前往拿取。
  ㈢該詐欺集團某不詳成員於107年4月25日晚間8時起，先後冒用
    中華電信公司職員、警員、檢察官名義與郭娟安聯繫，佯稱
    其涉及刑事案件，須交付金融機構帳戶資料、貴重財物供調
    查云云，致郭娟安陷於錯誤，依指示將其所有金飾（含黃金
    項鍊2條、黃金手鍊4條、戒指2個）及中華郵政帳戶0000000
    0000000號金融卡置於信封內，於同年4月26日上午10時30許
    ，放置於新北市○○區○○路000號附近之機車腳踏墊上。黃武
    雄遂依「黃飛鴻」指示到場拿取上開金飾、金融卡後，旋持
    上開郵局金融卡前往新北市三重區溪尾街附近之自動櫃員機
    提領15萬元，而以此不正方法，由上開自動付款設備領得上
    開帳戶內之金錢。嗣再前往五華街家樂福賣場，將上開金飾
    放置於該賣場81號置物櫃內，並將前開15萬元與郵局金融卡
    放置於該賣場78號置物櫃內。吳宇綸則依「人力派遣」指示
    ，於同日下午1時59分前某時許，前往該賣場拿取上開15萬
    元與金融卡，並將上開款項中之2,000元自行留存以作為報
    酬後，於同日下午3時許，在三和路麥當勞轉交14萬8,000元
    及上開金融卡給詐欺集團某不詳成員。
  ㈣嗣警方於107年4月26日下午3時25分許，至新北市○○區○○路00
    ○0號2樓拘提黃武雄，黃武雄於具偵查犯罪權限之警方發覺
    其涉嫌上開事實欄一㈢所示犯行前，即主動帶同警方至五華
    街家樂福賣場，查扣其放置於該賣場81號置物櫃內之郭娟安
    所有之上開金飾（現均已發還郭娟安），並向警方坦承上開
    事實欄一㈢所示犯行，進而接受裁判；警方復於同日晚間7時
    許，循線拘提吳宇綸，並當場扣得吳宇綸所持如附表二編號
    一所示供聯繫本件犯罪所用之手機1支（含該編號所示門號S
    IM卡1枚）等物，始查悉上情。
二、案經田岫雲、夏智瑩、郭娟安訴由新北市政府警察局林口分
    局報請臺灣新北地方檢察署檢察官偵查起訴。
    理  由
壹、證據能力方面
一、按被告以外之人於審判外之言詞或書面陳述，除法律有規定
    者外，不得作為證據，刑事訴訟法第159條第1項固定有明文
    ；惟被告以外之人於審判外之陳述，雖不符同法第159條之1
    至第159條之4之規定，而經當事人於審判程序同意作為證據
    ，法院審酌該言詞陳述或書面陳述作成時之情況，認為適當
    者，亦得為證據，同法第159條之5第1項亦定有明文。經查
    ，本判決所引用之被告以外之人於審判外之陳述，固均屬傳
    聞證據，惟上訴人即被告黃武雄、吳宇綸就前揭審判外陳述
    均表示同意具有證據能力（見本院卷第183至186、217至219
    頁）；而檢察官亦表示上開證據均有證據能力（同上卷頁）
    。本院審酌上開證據資料製作時之情況，尚查無違法不當及
    證明力明顯過低之瑕疵，亦認為以之作為證據應屬適當，爰
    逕依刑事訴訟法第159條之5第1項規定，認前揭證據資料均
    例外有證據能力。惟關於本判決所引用之證人於警詢中之陳
    述筆錄，因依據組織犯罪防制條例第12條前段規定，訊問證
    人之筆錄，以在檢察官或法官面前作成，並經踐行刑事訴訟
    法所定訊問證人之程序者為限，始得採為證據，因之本件就
    被告吳宇綸違反組織犯罪防制條例部分，即不引用各該證人
    於警詢中之陳述筆錄作為證據，併予敘明。　　
二、本判決所引用之其餘文書證據及證物，並無證據證明係公務
    員違背法定程序所取得，亦無顯有不可信之情況，且經本院
    於審理期日合法調查，該等證據自得作為本案裁判之資料。
貳、實體方面
一、認定犯罪事實所憑證據及理由
  ㈠上開犯罪事實，業據被告黃武雄於原審及本院審理時及被告
    吳宇綸於本院審理時均坦承不諱（見原審卷第230、306 頁
    、本院卷第180至183、214至217、270至273頁），核與被告
    黃武雄於原審審理時以證人身分所為證述之情節大致相符（
    見原審卷第285至296頁），且與證人即告訴人田岫雲、夏智
    瑩、郭娟安於警詢、偵查中所證各節亦無齟齬（見偵卷第31
    至33、35至43、173至176頁），並無明顯矛盾或不合常情之
    處，復有新北市政府警察局林口分局扣押筆錄、扣押物品目
    錄表、贓物認領保管單、臺灣新北地方檢察署贓證物款收據
    、告訴人田岫雲之中國信託商業銀行存摺影本、香港匯豐銀
    行交易明細影本、告訴人郭娟安之中華郵政帳戶存摺影本、
    告訴人田岫雲之住處監視器畫面翻拍照片、匯豐銀行提款通
    知簡訊翻拍照片、手機通話紀錄翻拍照片、現場蒐證照片、
    告訴人田岫雲之中國招商銀行提款通知簡訊翻拍照片、被告
    吳宇綸工作機對話紀錄截圖等件在卷（見偵卷第57至61、65
    至69、75至79、83、95、97、99、101至105、161、183、18
    5、187、189、189-2、203至231頁）及如附表二編號一所示
    之手機1支扣案可資佐證補強。至公訴意旨雖認被告黃武雄
    於犯罪事實一㈠所示部分所提領告訴人田岫雲於中國招商銀
    行帳戶內之款項為人民幣4,301.27元等語，然實際上此部分
    提領之金額應為4,301.27元共2筆，合計8,602.54元（計算
    式：4,301.27元＋4,301.27元＝8,602.54元），此有上揭卷附
    告訴人田岫雲所提出之中國招商銀行提款通知簡訊可查，公
    訴意旨此部分所認顯屬有誤（嗣公訴檢察官於原審準備程序
    時亦當庭陳明更正，見原審卷第210頁），併此敘明（按：
    以上所引證人警詢陳述部分，均不作為認定被告吳宇綸參與
    犯罪組織部分之用）。
  ㈡被告2人所參與之本案詐欺集團，應符合組織犯罪防制條例第
    2條第1項所定之犯罪組織，且其等確有參與犯罪組織之主觀
    犯意：　
　⒈按組織犯罪防制條例所稱之犯罪組織，係指3人以上，以實施
    強暴、脅迫、詐欺、恐嚇為手段或最重本刑逾5年有期徒刑
    之罪，所組成具有持續性或牟利性之有結構性組織；而所稱
    有結構性組織，係指非為立即實施犯罪而隨意組成，不以具
    有名稱、規約、儀式、固定處所、成員持續參與或分工明確
    為必要，同條例第2條第1項、第2項分別定有明文。　　
　⒉本件依被告2人所述及各該告訴人所述遭詐騙之經過，可知本
    案詐欺集團之成員係以持續詐騙他人金錢、獲取不法所得為
    目的，由機房以詐術索取金錢、上下聯繫、指派車手領取金
    融卡後提款或取得金飾後變賣，所得款項再交由收水人員轉
    交上游，又本案詐欺集團成員除被告2人外，尚包含綽號「
    黃飛鴻」、「人力派遣」等成年成員，堪認本案詐欺集團係
    透過縝密之計畫與分工，成員彼此相互配合，由多數人所組
    成，以實施詐欺為手段而牟利之具有完善結構之組織，其核
    屬3人以上，以實施詐術為手段，所組成具有持續性及牟利
    性之有結構性犯罪組織，合於組織犯罪防制條例第2條第1項
    所稱之犯罪組織，至為明確。再者，被告2人既已以車手及
    收水人員之角色參與本案詐欺集團詐欺犯行之一環，故對於
    其等所參與者，係屬3人以上，以實行詐術為手段，具牟利
    性或持續性之有結構性組織，顯非為立即實施犯罪而隨意組
    成之團體，衡情自無不知之理，足見其等確有參與犯罪組織
    之主觀犯意，亦甚屬灼然。　　
　㈢依下列說明，被告2人與上開詐欺集團成員間確有犯意聯絡：
  ⒈按共同實行犯罪行為之人，在共同意思範圍以內，各自分擔
    犯罪行為之一部，彼此協力、相互補充以達其犯罪之目的者
    ，即應對於全部所發生之結果，共同負責，故不以實際參與
    犯罪構成要件行為或參與每一階段之犯罪行為為必要。又共
    同正犯之意思聯絡，原不以數人間直接發生者為限，即有間
    接之聯絡者，亦包括在內（最高法院107年度台上字第4444
    號判決意旨參照）。
  ⒉依前揭各項事證及說明，顯見本案詐欺集團於詐欺犯行之分
    工上極為精細，分別有實施詐術之機房人員、拿取受騙財物
    之車手人員（即如被告黃武雄）、向車手人員收取詐騙所得
    之收水人員（即如被告吳宇綸）等各分層成員，以遂行本件
    犯行而牟取不法所得，集團成員間固未必彼此有所認識或清
    楚知悉他人所分擔之犯罪分工內容，然此一間接聯絡犯罪之
    態樣，正係具備一定規模犯罪所衍生之細密分工模式，參與
    犯罪者透過相互利用彼此之犯罪角色分工，而形成一個共同
    犯罪之整體以利犯罪牟財。職是之故，被告2人既對參與詐
    欺集團而遂行本案詐欺犯行有所認知，堪認其等對集團成員
    彼此間係透過分工合作、互相支援以完成詐欺取財之犯罪行
    為一節當亦有所預見，則其等既係以自己共同犯罪之意思，
    相互支援及分工合作，以達上揭犯罪之目的，自應就所參與
    犯罪之全部犯罪結果共同負責，而應論以共同正犯，其理至
    明。至被告2人縱使未與集團其他成員謀面或直接聯繫，亦
    未明確知悉集團內其他成員身分及所在，彼此互不認識，亦
    不過係詐欺集團細密分工模式下之當然結果，自無礙於被告
    2人仍屬本案共同正犯之認定。　　 
  ㈣綜上所述，足徵確有本件犯罪事實，被告2人任意性之自白核
    與事實相符，自堪採信。是以本件事證已臻明確，被告2人
    之犯行均堪認定。
二、論罪之說明
  ㈠被告2人之罪名：
　⒈核被告吳宇綸參與上揭詐欺集團之行為，係犯組織犯罪防制
    條例第3條第1項後段之參與犯罪組織罪；又本件詐欺犯行係
    由被告2人與「黃飛鴻」、「人力派遣」及渠等所屬本案詐
    欺集團成員共同為之，自符合「三人以上共同犯之」之要件
    ，而上揭告訴人田岫雲、郭娟安名下各該金融機構帳戶之金
    融卡乃係由本案詐欺集團詐騙所得，再推由被告黃武雄持之
    由自動付款設備提領款項，當亦構成非法由自動付款設備取
    財之犯行。是核被告2人所為如事實欄一㈠至㈢所示犯行，均
    係係犯刑法第339條之4第1項第2款之三人以上共同詐欺取財
    罪（下稱加重詐欺罪）；而其中如事實欄一㈠、㈢所示犯行，
    復皆犯刑法第339條之2第1項之非法由自動付款設備取財罪
    。
　⒉公訴意旨固僅論及被告2人加重詐欺之犯罪事實，漏未論及其
    等尚有上揭非法由自動付款設備取財之犯罪事實，惟該漏未
    論及部分與其等加重詐欺部分有想像競合犯之裁判上一罪關
    係（詳見下述），自為起訴效力所及，且業經本院告知被告
    2人此項罪名（見本院卷第180、213、266、273頁），並給
    予其等表示意見之機會，已無礙其等之防禦權，本院自應併
    予審理。
　⒊至公訴意旨雖認被告2人所犯之上揭加重詐欺犯行，尚該當刑
    法第339條之4第1項第1款「冒用政府機關或公務員名義犯之
    」之加重要件。然本案雖係「黃飛鴻」、「人力派遣」等人
    所屬詐欺集團成員以冒用警員、檢察官等公務員名義而遂行
    事實欄一㈠至㈢所示各該加重詐欺犯行，然被告2人於本案中
    僅係擔任俗稱「車手」、「收水」之拿取詐欺財物及轉交詐
    欺所得之角色工作，並非擔任主導本案犯罪之人，依其等分
    工情況亦非屬詐欺集團核心工作，且觀諸本案卷證，亦乏積
    極證據可資證明被告2人知悉「黃飛鴻」、「人力派遣」等
    所屬詐欺集團成員實際上以何種方式下手詐騙各該告訴人，
    參以現今詐欺集團詐欺手法甚多，舉凡冒用公務員名義、網
    購詐欺或以電話行騙等等不一而足，非僅有本案以冒用公務
    員名義為唯一之詐欺手段，則被告2人是否知悉本案詐欺集
    團成員係以冒用公務員名義之方式為本案詐欺犯行，更不無
    疑義，自難遽認其等所為亦該當刑法第339條之4第1項第1款
    之加重要件。公訴意旨此節所認，尚難憑採，然此僅係加重
    條件之減縮，自毋庸變更起訴法條。
　㈡共同正犯：　
　　被告2人與「黃飛鴻」、「人力派遣」等本案詐欺集團成員
    間，就上揭犯行有犯意聯絡及行為分擔，均為共同正犯。
　㈢想像競合犯：
　　審酌現今詐欺集團之成員皆係為欺罔他人，騙取財物，方參
    與以詐術為目的之犯罪組織。倘若行為人於參與詐欺犯罪組
    織之行為繼續中，先後多次為加重詐欺之行為，因參與犯罪
    組織罪為繼續犯，犯罪一直繼續進行，直至犯罪組織解散，
    或其脫離犯罪組織時，其犯行始行終結。故該參與犯罪組織
    與其後之多次加重詐欺之行為皆有所重合，然因行為人僅為
    一參與犯罪組織行為，侵害一社會法益，屬單純一罪，應僅
    就「該案中」與參與犯罪組織罪時間較為密切之首次加重詐
    欺犯行，論以參與犯罪組織罪及加重詐欺罪之想像競合犯，
    而其他之加重詐欺犯行，祗需單獨論罪科刑即可，無需再另
    論以參與犯罪組織罪，以避免重複評價。是依上揭說明，被
    告吳宇綸所犯上開參與犯罪組織罪與事實欄一㈠所示本案首
    次加重詐欺罪、非法由自動付款設備取財罪間，以及其前開
    首次犯行以外之其他加重詐欺罪、非法由自動付款設備取財
    罪間（即事實欄一㈢所示部分），暨被告黃武雄所犯事實欄
    一㈠、㈢所示之加重詐欺罪、非法由自動付款設備取財罪間，
    均係為求詐得各該告訴人之財物，犯罪目的單一，各行為間
    亦有局部同一之情形，均為想像競合犯，依刑法第55條規定
    ，俱應各從一重之加重詐欺罪處斷。　　
　㈣數罪併罰：
    被告2人所犯上揭加重詐欺罪3罪間，犯意各別，行為互殊，
    均應分論併罰。
　㈤刑之減輕：　
　⒈被告黃武雄於為事實欄一㈢所示犯行後，於該犯罪被發覺前，
    主動帶同警方至五華街家樂福賣場，查扣其放置於該賣場81
    號置物櫃內之告訴人郭娟安所有之金飾，並向警方坦承事實
    欄一㈢所示犯行，進而接受裁判等節，有新北市政府警察局
    刑事警察大隊109年2月6日新北警刑五字第1094524265號函
    存卷足憑（見原審卷第251頁），是被告黃武雄此部分犯罪
    核已自首，酌依刑法第62條前段規定，就此部分犯行減輕其
    刑。
  ⒉又被告吳宇綸於原審審理中雖否認參與犯罪組織之罪名，然
    其就經暱稱「六道火腿」之不詳成年人介紹加入本案詐欺集
    團經過及在組織扮演角色分工，於偵查及原審審理中均予明
    確供述，嗣於本院審理時亦坦承此部分犯行，應認其對參與
    犯罪組織行為主要構成要件事實有所自白，是就其所犯參與
    犯罪組織罪，應依組織犯罪防制條例第8條第1項後段規定，
    減輕其刑。　　
　㈥被告吳宇綸無刑法第59條減輕其刑規定之適用：
    按刑法第59條規定之酌量減輕其刑，必須犯罪另有特殊之原
    因與環境，在客觀上足以引起一般同情，認為即使宣告法定
    最低度刑，猶嫌過重者，始有其適用（最高法院105年度台
    上字第2625號判決意旨參照）。被告吳宇綸於原審審理時，
    其原審辯護人固為其辯護略以：被告吳宇綸年紀尚輕，沒有
    社會經驗，為了幫忙家計才被詐欺集團利用，且其母罹患重
    症，父親早逝，倘入監服刑將無人照料其母，爰請依刑法第
    59條規定減輕其刑云云。惟衡以近年來詐欺案件頻傳，且趨
    於集團化、組織化，甚至結合網路、電信、通訊科技，每每
    造成廣大民眾受騙，此與傳統犯罪型態有別，若僅論以一般
    詐欺罪責，實無法充分評價行為人之惡性，從而立法者乃因
    此增定加重詐欺罪之規定，以求對此種特殊詐欺型態行為之
    惡性及對於社會影響、刑法各罪之衡平，而此等犯行刻經檢
    警嚴厲查緝，亦經政府極力宣導及媒體廣為宣導，被告吳宇
    綸自無不知之理，其猶參與本案詐欺集團而共同對各該告訴
    人行騙，惡性已屬非輕，且各該告訴人因此所受金錢損害非
    輕，嚴重損及各該告訴人權益，復考量被告吳宇綸正值青壯
    ，尤應依循正軌獲取所得，其與詐欺集團共同對各該告訴人
    詐欺取財之作為，相較於安分守己正當工作者，顯無法引起
    一般人之同情或憫恕。被告吳宇綸既無畏嚴刑之峻厲，僅為
    貪圖不法暴利，即鋌而走險參與加重詐欺犯行，自應為其行
    為負責。綜觀其情節，誠難認屬輕微，自應嚴厲規範，縱上
    開所執情詞非虛，亦非特殊之原因或堅強事由，客觀上仍不
    足以引起一般同情，自無依刑法第59條規定減輕其刑之餘地
    。故原審辯護人徒執前詞，於原審審理時請求依刑法第59條
    對被告吳宇綸減輕其刑云云，容非足取。
三、不另為無罪諭知之說明
  ㈠公訴意旨略以被告2人於事實欄一㈠至㈢所為，均尚涉有洗錢防
    制法第14條第1項之洗錢罪嫌云云。
　㈡惟查：　　
　⒈按掩飾或隱匿特定犯罪所得之本質、來源、去向、所在、所
    有權、處分權或其他權益者，為洗錢防制法第2條第2款所規
    定之洗錢行為。揆諸本款之立法理由，乃係欲將洗錢之各階
    段行為（包括處置、分層化、整合等各階段）予以明文規範
    ，因而參酌維也納公約第3條第1項第b款第ⅱ目規定之洗錢類
    型或態樣，例如出具虛假買賣契約書以掩飾不法金流、貿易
    洗錢態樣中以虛假貿易外觀掩飾不法金流移動、惡意擔任不
    動產名義人以掩飾購置該不動產之不法所得來源、提供帳戶
    以隱匿不法所得去向等，並參酌澳門預防及遏止清洗黑錢犯
    罪法第3條第3項等規定，而為本款之制定。職是之故，本款
    洗錢行為所稱之「掩飾」或「隱匿」行為之理解，自係以行
    為人另有類如上例等之具體行為，以製造金流斷點，隱匿不
    法所得（例如將贓款匯入人頭帳戶，以隱匿不法所得之去向
    ），或藉此漂白該不法所得，使該不法所得來源合法化，而
    掩飾該不法所得（例如佯以虛偽交易外觀，掩飾不法所得之
    來源），方能適法評價為本款「掩飾」或「隱匿」之洗錢行
    為。是如僅係犯罪集團內部成員間獲取不法所得後之單純交
    付行為，渠等並無另有上揭製造金流斷點之隱匿行為或使不
    法所得來源合法化之掩飾行為，縱仍致使檢警難以查緝該等
    犯罪行為人及渠等不法所得，而發生實際上之隱匿或掩飾效
    果，仍與另有非法隱匿或掩飾之具體行為不同，自非屬本款
    所欲規範之洗錢行為。否則，任何數人間共犯之財產犯罪，
    只要該財產犯罪符合洗錢防制法所規定之特定犯罪，渠等間
    一有內部間單純交付不法所得之行為（例如內部間之分贓）
    ，即認渠等復涉犯洗錢罪，豈非所有共犯財產罪者均可能成
    立洗錢罪，無限擴大本款洗錢罪之適用範疇，而逸脫防制洗
    錢之立法本旨，其理自不待言。
　⒉經查，本案詐欺集團並未利用人頭帳戶製造金流斷點，以隱
    匿不法贓款之去向，渠等乃係假冒公務員等名義向各該告訴
    人詐取金融卡及金飾，進而再從告訴人田岫雲、郭娟安遭騙
    之金融帳戶內非法提領款項，故本案詐欺集團所為之行為本
    質上均僅係為遂行詐欺取財、非法由自動付款設備取財之犯
    行，並無另有前述掩飾或隱匿詐欺所得之具體行為，而被告
    2人於本案中僅擔任收取財物、轉交財物之人員，渠等收取
    、轉交財物之行為，亦僅係詐欺所得於詐欺集團成員間之單
    純內部移動，並非另有任何製造金流斷點或使詐欺所得來源
    合法化之洗錢具體行為。申言之，被告2人所為，並未為任
    何虛假交易外觀之掩飾行為；而本案詐欺集團所使用之帳戶
    乃係告訴人田岫雲、郭娟安之帳戶，並非人頭帳戶，該帳戶
    內之金錢本屬該等告訴人之財產，自無受騙存入款項至該帳
    戶而隱匿詐欺所得之洗錢問題。故被告2人所為，充其量乃
    係將不法詐欺所得置於本案詐騙集團實力支配下之舉動，而
    應視為本案詐欺犯行之一部分，其等與所屬詐欺集團所為犯
    罪行為之金流軌跡明確，並不足以使詐欺所得之來源合法化
    ，亦未以人頭帳戶等方式製造金流斷點，而無從掩飾、隱匿
    詐欺所得與本案犯罪之關聯性，自非屬洗錢防制法所規範之
    洗錢行為，即核與洗錢防制法第14條第1項之洗錢罪有間。
　⒊本案詐欺集團固又推由被告黃武雄將自告訴人夏智瑩處所詐
    得之金飾予以變賣，然此部分作為僅係本案詐欺集團為實際
    獲取金錢之行為，核與一般財產犯罪者（例如竊盜、搶奪、
    強盜等）多會將犯罪所得之非現金財物予以變賣以取得現金
    花用之作法無異，其主觀上難認有掩飾或隱匿特定犯罪所得
    來源之意圖，即無洗錢之犯意，此與蓄意將不法所得購買易
    於收藏變價或難以辨識來源之高價裸鑽、金條等貴重財物，
    進而達成隱匿效果之「變更財產」之洗錢態樣截然不同，自
    不該當洗錢防制法所規範之洗錢行為，同無論以洗錢防制法
    第14條第1項洗錢罪之餘地。
　⒋至原判決認定被告2人成立洗錢罪所援引之最高法院108年度
    台上字第2425、2500號判決，其判決意旨亦敘明倘行為人「
    意圖掩飾或隱匿特定犯罪所得來源」，而將特定犯罪所得直
    接消費處分，甚或交予其他共同正犯予以「隱匿」，而由共
    同正犯以「虛假交易外觀掩飾不法金流移動」，即難僅認單
    純犯罪後處分贓物之行為，應該當洗錢罪。申言之，上揭判
    決意旨所認定之洗錢行為，如係處置階段之洗錢行為，主觀
    上仍須有掩飾或隱匿特定犯罪所得來源之不法意圖；如係多
    層化階段之洗錢行為，則須有採用虛假交易外觀等具體洗錢
    方式而掩飾或隱匿不法所得之作為，始克當之。然本件被告
    2人所為，俱不符合上揭判決意旨所指之洗錢要件，業見前
    述，是原判決援引上開判決意旨而認定被告2人均成立洗錢
    罪，即容有誤會。　　
　㈢綜上所述，檢察官所提證據資料均無法證明被告2人確有上開
    洗錢犯行，本院亦查無其他證據資料可資證明被告2人確有
    上開犯行，既不能證明被告2人上開犯罪，本應為其等此部
    分無罪之判決，然因公訴意旨認此部分與前揭加重詐欺罪部
    分有想像競合犯之裁判上一罪關係，是爰就此部分不另為無
    罪之諭知。
四、不另為免訴諭知之說明
　㈠公訴意旨略以被告黃武雄尚涉有組織犯罪防制條例第3條第1
    項後段之參與犯罪組織罪嫌云云。
　㈡按案件有曾經判決確定者，應諭知免訴之判決，刑事訴訟法
    第302條第1款定有明文。又行為人於參與同一詐欺集團之多
    次加重詐欺行為，因部分犯行發覺在後或偵查階段之先後不
    同，肇致起訴後分由不同之法官審理，為裨益法院審理範圍
    明確、便於事實認定，即應以數案中「最先繫屬於法院之案
    件」為準，以「該案件」中之「首次」加重詐欺犯行與參與
    犯罪組織罪論以想像競合。縱該首次犯行非屬事實上之首次
    ，亦因參與犯罪組織之繼續行為，已為該案中之首次犯行所
    包攝，該參與犯罪組織行為之評價已獲滿足，自不再重複於
    他次詐欺犯行中再次論罪，俾免於過度評價及悖於一事不再
    理原則（最高法院109年度台上字第3945號判決意旨參照）
    。
　㈢經查，本件被告黃武雄雖同有上揭參與犯罪組織之犯行，然
    其前因參與同一詐欺集團之加重詐欺案件，已先繫屬於臺灣
    臺南地方法院，並經該法院以107年度訴字第726號判決判處
    有期徒刑2年6月，而於107年9月25日確定在案（下稱前案）
    ，有本院被告前案紀錄表及上開裁判在卷可按（見本院卷第
    245至249頁）。是以上揭前案中之「首次」加重詐欺犯行，
    方屬應與被告黃武雄參與犯罪組織犯行論以想像競合之「首
    次」加重詐欺犯行，本案各次加重詐欺犯行均僅單獨論罪科
    刑即可，而無於本案再審究被告黃武雄參與犯罪組織罪之餘
    地。
　㈣準此，公訴意旨認被告黃武雄涉有參與犯罪組織罪嫌，然被
    告黃武雄所涉此部分罪嫌，應屬上揭前案起訴效力所及之審
    理範圍，自應由上揭前案審理，乃檢察官誤於本案起訴，於
    法即有未合，而上揭前案判決業已確定，依上揭法律規定，
    此部分本應諭知免訴之判決，然因公訴意旨認此部分與前揭
    加重詐欺罪部分有想像競合犯之裁判上一罪關係，是爰就此
    部分不另為免訴之諭知。　
五、撤銷改判之理由
  ㈠原審經詳細調查後，以被告2人犯罪之事證明確，予以論罪科
    刑，固非無見。惟查：⑴原判決認定被告2人均犯加重詐欺罪
    ，雖無不合，但其等除成立上開罪名外，就事實欄一㈠、㈢所
    示部分，尚成立非法由自動付款設備取財罪，且與其等加重
    詐欺罪具有想像競合犯之裁判上一罪關係，雖公訴意旨漏未
    論及，仍為起訴效力所及，法院自應併予審理，業見前述，
    原審未及審酌，容有未合。⑵被告2人所為俱不符合洗錢行為
    之要件，尚無成立洗錢罪之餘地，已詳前述，原審認均成立
    洗錢罪，於法亦有未合。⑶被告黃武雄所涉參與犯罪組織罪
    嫌部分，應屬上揭前案審理之範圍，而上揭前案業已判決確
    定，檢察官仍於本案誤為起訴，本應諭知此部分免訴之判決
    ，然因公訴意旨認此部分與前揭加重詐欺罪部分有想像競合
    犯之裁判上一罪關係，自應就此部分不另為免訴之諭知。然
    原審同認此部分應由「首次」加重詐欺犯行之案件審理，非
    屬本案得以審理之範疇，卻就此部分不另為「無罪」之諭知
    ，殊有違誤。⑷被告吳宇綸於本院審理時已能就本案犯行全
    部坦承不諱，表達知錯之意，不再為無謂爭執，並與各該告
    訴人均達成和解並已賠償（其中告訴人田岫雲、郭娟安部分
    均按和解條件全數賠償，告訴人夏智瑩部分則按和解條件賠
    償首期款項5萬元，其餘款項則依約分期給付），有本院和
    解筆錄、公務電話查詢紀錄表在卷可按（見本院卷第191、1
    92、281頁），且經告訴人田岫雲、夏智瑩於本院審理時當
    庭陳明在卷（見本院卷第274、275頁），堪認其犯後尚知正
    視己非，是以本件就被告吳宇綸部分之量刑基礎已有變更，
    原審未及審酌，亦有未當。
　㈡至被告黃武雄雖上訴請求從輕量刑云云。惟按刑之量定，為
    求個案裁判之妥當性，法律賦予法院裁量之權，量刑輕重，
    屬為裁判之法院得依職權自由裁量之事項，苟其量刑已以行
    為人之責任為基礎，並斟酌刑法第57條各款所列情狀，在法
    定刑度內，酌量科刑，如無偏執一端，致明顯失出失入情形
    ，即不得單就量刑部分遽指為不當或違法。原審就被告黃武
    雄之量刑基礎，已於判決內具體說明（見原判決第20頁），
    顯已斟酌刑法第57條各款事由而為刑之量定，係以行為人責
    任為基礎，兼顧對被告黃武雄有利與不利之科刑資料，並未
    逾越法定刑度，亦無濫用裁量權而有顯然失入或有失衡平之
    情事，核與罪刑相當原則無悖。縱與被告黃武雄主觀上之期
    待仍有所落差，亦難指原審就其各罪量刑有何不當或違法。
    　　
　㈢準此，被告黃武雄上訴請求從輕量刑云云，並無足取，但其
    上訴雖無理由，然被告吳宇綸上訴請求從輕量刑，則有理由
    ，且原判決復有上開其他未恰之處，已屬無可維持，自仍應
    由本院予以撤銷，另為適法判決。　　 
六、自為科刑及沒收之說明
  ㈠科刑部分：
    本院以行為人之責任為基礎，審酌現今詐欺集團之詐騙事件
    層出不窮，手法日益翻新，政府及相關單位無不窮盡心力追
    查、防堵，大眾傳播媒體更屢屢報導民眾因被騙受損，甚至
    畢生積蓄因此化為烏有之相關新聞，足見詐欺集團所為之可
    議，被告2人均值青壯，本應依循正軌獲取所得，詎其等不
    思此為，竟參與本案詐欺集團擔任俗稱「車手」或「收水」
    之不法勾當，而同屬加重詐欺犯罪之一環，共同以本件加重
    詐欺手法向各該告訴人詐騙財物，致各該告訴人受有前開非
    微之金錢損失，亦紊亂社會秩序，是其等所為自應分別受有
    相當程度之刑事非難；另考量被告2人於犯後均已能坦承犯
    行，正視己非，且被告吳宇綸於本院審理時業與各該告訴人
    均達成和解且實際賠償（其中告訴人夏智瑩部分尚待後續之
    分期給付，詳見後述），足見其於犯後尚知盡力彌補其所造
    成之損害，各該告訴人亦均表明對其不予追究之意，並考量
    被告2人於本案詐欺集團內之分工，較諸實際策畫佈局、分
    配任務、施用詐術之核心份子而言，僅居於聽從指示、代替
    涉險之次要性角色，兼衡其等犯罪之動機、目的、手段、素
    行（被告黃武雄有毒品、詐欺等多項前科紀錄，但本案不構
    成累犯；被告吳宇綸則無前科紀錄）、各次犯行所生損害、
    被告黃武雄自陳國小肄業之智識程度、入監前無業、未婚無
    子女、自己獨居、被告吳宇綸自陳國中畢業之智識程度、業
    為臨時工或粗工、未婚無子女、與母親同住及母親患有癌症
    之生活狀況（以上見本院卷第274頁）暨告訴人郭娟安遭詐
    騙之上開金飾業經查獲取回，所受損害稍有彌補等一切情狀
    ，酌情分別量處如主文欄第2項、第3項所示之刑，並斟酌被
    告2人各該犯行均為參與同一詐欺集團期間所為，犯罪類型
    之同質性甚高，且犯罪行為態樣、手段均屬近似，責任非難
    重複性程度較高，於定刑上有較大之減讓空間，爰為整體之
    非難評價後，分別定其應執行之刑。
　㈡被告吳宇綸應無適用組織犯罪防制條例第3條第3項規定宣付
    強制工作之必要：　
　⒈按想像競合犯係一行為觸犯數罪名，為避免對同一行為過度
    及重複評價，刑法第55條前段規定「從一重處斷」。上揭「
    從一重處斷」，僅限於「主刑」，法院應於較重罪名之法定
    刑度內，量處適當刑罰。至於輕罪罪名所規定之沒收及保安
    處分，因非屬「主刑」，故與刑法第55條從一重處斷之規定
    無關，自得一併宣告。故行為人以一行為觸犯組織犯罪防制
    條例第3條第1項後段之參與犯罪組織罪，及刑法第339條之4
    第1項第2款之加重詐欺罪，於從一重之加重詐欺罪處斷而為
    科刑時，因所犯輕罪（參與犯罪組織罪）之刑罰以外之法律
    效果，即組織犯罪防制條例第3條第3項強制工作之規定，並
    未被重罪所吸收，仍應一併適用。然該項強制工作規定並未
    依個案情節，區分行為人是否具有反社會的危險性及受教化
    矯治的必要性，一律宣付刑前強制工作3年。從而，本於法
    律合憲性解釋原則，依司法院釋字第471號關於行為人有無
    預防矯治其社會危險性之必要，及比例原則等與解釋意旨不
    相衝突之解釋方法，為目的性限縮，對犯該條例第3條第1項
    之參與犯罪組織罪者，視其行為之嚴重性、表現之危險性、
    對於未來行為之期待性，以及所採措施與預防矯治目的所需
    程度，於有預防矯治其社會危險性之必要，且符合比例原則
    之範圍內，由法院依該條例第3條第3項規定，一併宣告刑前
    強制工作（最高法院大法庭108年度台上大字第2306號裁定
    意旨參照）。
　⒉本院衡酌被告吳宇綸參與詐欺集團而共同為本案加重詐欺犯
    行，固有不該，但其前並無涉犯參與詐欺集團之紀錄，本案
    應屬初犯，其經查獲參與詐欺集團之時間亦屬短暫，詐騙之
    對象亦僅告訴人3人，且其於詐欺集團中之角色僅為收水之
    次要末端角色，參與程度非深，雖仍屬該集團內不可獲缺之
    一環，但其主、客觀惡性較諸該集團主要成員，並非至惡不
    赦，目前亦有正當工作，難認係好以犯罪為習性之徒，經本
    次偵審教訓，且經判處應執行有期徒刑2年之相當刑罰後，
    應足以達成預防矯治之目的，尚不至對社會造成危害，故依
    其行為之嚴重性、表現之危險性、對於未來行為之期待性，
    經斟酌比例原則後，本院認為尚無對被告吳宇綸施以刑前強
    制工作之必要，爰不依組織犯罪防制條例第3條第3項規定對
    其宣付強制工作。　
  ㈢沒收部分：
　⒈按沒收標的為供犯罪所用、犯罪預備之物或犯罪所生之物時
    ，依刑法第38條第2項前段規定，以屬於犯罪行為人者，得
    沒收之。故犯罪工具物須屬被告所有，或被告有事實上之處
    分權時，始得在該被告罪刑項下併予諭知沒收，至於非所有
    權人，又無共同處分權之共同正犯，自毋庸在其罪刑項下諭
    知沒收（最高法院107年度台上字第3581號判決意旨參照）
    。本件扣案如附表二編號一所示之三星牌手機1支（含其門
    號SIM卡1枚），乃係被告吳宇綸從事本案犯行聯繫所用之工
    作機，且為被告吳宇綸所持用而具事實上處分權，業經被告
    吳宇綸於偵查中供述明確（見偵卷第134頁），爰依刑法第3
    8條第2項前段規定，於被告吳宇綸之罪刑項內併予宣告沒收
    。至被告黃武雄所持用搭配門號0000000000號之三星牌手機
    1支，雖曾經警方查扣，但業已發還而未扣案，有新北市政
    府警察局林口分局108年2月26日新北警林刑字第1086024390
    號函及所附職務報告在卷可稽（見偵卷第257、259頁），則
    該手機雖係作為被告黃武雄聯繫本案犯行之工作機所用，但
    既未扣案，為免徒增本案將來確定後執行上之困擾，且衡酌
    該手機為一般常見之物，價值非鉅，予以沒收並不具預防犯
    罪之效果，亦不具刑法上之重要性，故爰不予沒收。
　⒉被告黃武雄就事實欄一㈠所示犯行所獲得之報酬為3萬5,000元
    ，此經其供明在卷（見偵卷第139頁），該報酬為其犯罪所
    得，且業於偵查中扣案，有臺灣新北地方檢察署107年4月30
    日贓證物款收據在卷可考（見偵卷第161頁），應依刑法第3
    8條之1第1項前段規定，於被告黃武雄該次犯行之罪刑項內
    併予宣告沒收。至就事實欄一㈡、㈢所示犯行，被告黃武雄尚
    未取得任何報酬，此迭據被告黃武雄於偵訊及原審審理中供
    述明確（見偵卷第139、141、142頁、原審卷第230、295、3
    08頁），自無從併予沒收。公訴意旨認被告黃武雄就上開犯
    行亦有取得報酬而應併予宣告沒收云云，尚乏證據證明，容
    難採認。
　⒊被告吳宇綸擔任本案詐欺集團之「收水」工作，僅就事實欄
    一㈢所示犯行獲取報酬2,000元，此有被告吳宇綸所持工作機
    微信對話紀錄截圖在卷可參（見偵卷第230頁），亦經其於
    本院審理時坦承在卷，上開報酬雖為其犯罪所得，然因被告
    吳宇綸業已賠償事實欄一㈢所示告訴人郭娟安6萬元，已如前
    述，就此部分被告吳宇綸已無坐享犯罪所得之情形，倘仍宣
    告沒收，對被告吳宇綸顯有過苛之虞，自應依刑法第38條之
    2第2項規定，就此不予宣告沒收。
　⒋又實務上詐欺集團之車手或收水人員，通常負責提領、收取
    贓款，並暫時保管至贓款交付上手詐欺集團成員，再由上手
    詐欺集團成員將車手所提領或轉交之贓款依一定比例，發放
    給車手、收水人員作為提領贓款之報酬，而車手或收水人員
    對於所提領之贓款並無何處分權限，故對交回之贓款應無處
    分權限，亦無事實上之共同處分權限，自不應逕對車手或收
    水人員宣告沒收。故就本案各該告訴人遭詐騙之財物，尚難
    對被告2人併予宣告沒收。　
  ⒌至扣案如附表二編號二所示之物，為被告吳宇綸日常所用之
    物，卷內無證據證明與本案有所關聯，亦非屬違禁物或應專
    科沒收之物，爰不予宣告沒收。
七、被告吳宇綸緩刑之說明
    查被告吳宇綸前未曾因故意犯罪受有期徒刑以上刑之宣告，
    有本院被告前案紀錄表在卷可按，本院審酌其為本件加重詐
    欺犯行，固有不該，但考量其無非係因年輕識淺，始一時失
    慮誤觸刑章，而其於本院審理時已能坦承犯行，正視己非，
    且業與各該告訴人均達成和解且實際賠償（其中告訴人夏智
    瑩部分尚待後續之分期給付），足見其於犯後尚知盡力彌補
    其所造成之損害，各該告訴人除表明對其不予追究之意，亦
    同意給予緩刑宣告（見本院卷第191、192、274、275頁），
    堪認其經此教訓後，當知所警惕，是以本院認實宜使其有機
    會得以改過遷善，尚無逕對其施以自由刑之必要，自可先賦
    予其適當之社會處遇，以期其能有效回歸社會，故對被告吳
    宇綸所宣告之刑，以暫不執行為適當，爰依刑法第74條第1
    項第1款規定，另諭知緩刑5年，以啟自新。再者，本院斟酌
    被告吳宇綸雖與告訴人夏智瑩達成和解，但實際上其僅履行
    首期和解款項5萬元，仍有餘款65萬元尚待履行（雙方約定
    之給付方式如附表三所載），為免其於受緩刑宣告後未能依
    約履行，爰同時依刑法第74條第2項第3款規定，諭知其應以
    如附表三所示方式向告訴人夏智瑩給付如附表三所示數額之
    損害賠償，以保障告訴人夏智瑩權益；倘被告吳宇綸違反上
    開應行負擔之事項且情節重大者，依法其緩刑之宣告仍得由
    檢察官向法院聲請撤銷，併此敘明。
據上論斷，應依刑事訴訟法第369條第1項前段、第364條、第299
條第1項前段，組織犯罪防制條例第3條第1項後段、第8條第1項
後段，刑法第11條、第28條、第339條之4第1項第2款、第339條
之2第1項、第55條、第51條第5款、第62條前段、第38條第2項前
段、第38條之1第1項前段、第74條第1項第1款、第2項第3款，刑
法施行法第1條之1第1項，判決如主文。
本案經檢察官黃佳彥提起公訴，被告2人提起上訴後，由檢察官
邱美育到庭執行職務。
中　　華　　民　　國　　109 　年　　11　　月　　24　　日
　　　　　　　　　刑事第十五庭  審判長法　官  劉興浪
　　　　　　　　　　　　　　　　　    法　官  古瑞君
　　　　　　　　　　　　　　　　　    法　官  陳信旗
以上正本證明與原本無異。
如不服本判決，應於收受送達後20日內向本院提出上訴書狀，其
未敘述上訴之理由者並得於提起上訴後20日內向本院補提理由書
（均須按他造當事人之人數附繕本）「切勿逕送上級法院」。
                                      書記官  董佳貞
中　　華　　民　　國　　109 　年　　11　　月　　24　　日

附表一   編號 犯罪事實 主文 一  事實欄一㈠所示 黃武雄犯三人以上共同詐欺取財罪，處有期徒刑壹年。扣案之犯罪所得新臺幣參萬伍仟元沒收。 吳宇綸犯三人以上共同詐欺取財罪，處有期徒刑壹年。扣案如附表二編號一所示之物沒收。 二 事實欄一㈡所示 黃武雄犯三人以上共同詐欺取財罪，處有期徒刑壹年柒月。 吳宇綸犯三人以上共同詐欺取財罪，處有期徒刑壹年肆月。扣案如附表二編號一所示之物沒收。 三  事實欄一㈢所示 黃武雄犯三人以上共同詐欺取財罪，處有期徒刑柒月。 吳宇綸犯三人以上共同詐欺取財罪，處有期徒刑壹年。扣案如附表二編號一所示之物沒收。 

附表二    編號 物品名稱 數量 備註 一 三星牌手機（含門號0000000000號之SIM卡1枚） 1支 被告吳宇綸持用之工作機，宣告沒收。 二 iPhone手機（含門號0000000000號之SIM卡1枚） 1支 不予宣告沒收。 

附表三 被告吳宇綸應給付告訴人夏智瑩新臺幣（下同）65萬元，給付方式如下：被告吳宇綸應自民國109年12月起，按月於每月15日前分期給付告訴人夏智瑩1萬1千元（應匯入第一銀行內湖分行夏智瑩帳戶，帳號00000000000），至全部清償為止，如有1期未支付，視為全部到期。 

附錄本案論罪科刑法條全文：
刑法第339條
    意圖為自己或第三人不法之所有，以詐術使人將本人或第三
    人之物交付者，處五年以下有期徒刑、拘役或科或併科五十
    萬元以下罰金。
    以前項方法得財產上不法之利益或使第三人得之者，亦同。
    前二項之未遂犯罰之。
刑法第339條之2
    意圖為自己或第三人不法之所有，以不正方法由自動付款設
    備取得他人之物者，處三年以下有期徒刑、拘役或三十萬元
    以下罰金。
    以前項方法得財產上不法之利益或使第三人得之者，亦同。
    前二項之未遂犯罰之。　　
刑法第339條之4
    犯第三百三十九條詐欺罪而有下列情形之一者，處一年以上
    七年以下有期徒刑，得併科一百萬元以下罰金：
    一、冒用政府機關或公務員名義犯之。
    二、三人以上共同犯之。
    三、以廣播電視、電子通訊、網際網路或其他媒體等傳播工
        具，對公眾散布而犯之。
    前項之未遂犯罰之。
組織犯罪防制條例第3條第1項
    發起、主持、操縱或指揮犯罪組織者，處三年以上十年以下
    有期徒刑，得併科新臺幣一億元以下罰金；參與者，處六月
    以上五年以下有期徒刑，得併科新臺幣一千萬元以下罰金。
    但參與情節輕微者，得減輕或免除其刑。